臺灣高雄地方法院刑事判決　　　　　　　　　　　　　九十年度易字第四五二四號
　　公　訴　人　臺灣高雄地方法院檢察署檢察官
　　被　　　告　丙○○
　　選任辯護人　鍾義
右列被告因違反電子遊戲場業管理條例案件，經檢察官聲請簡易判決處刑（九十年度
偵字第一七０八二號），本院高雄簡易庭認不宜以簡易判決處刑（九十年度雄簡字第
一三三九號），而移由本院依通常程序審理及移送併案審理（九十一年度偵字第七五
四七號），本院判決如左：
    主  文
丙○○連續違反未依電子遊戲場業管理條例規定，辦理營利事業登記者，不得經營電
子遊戲場業之規定，累犯，處拘役肆拾日，如易科罰金，以佰元折算壹日。
電子遊戲機具「東方明珠」貳臺、「滿貫大亨」貳臺、「三元ＢＡＲ」壹臺、「樂樂
賓果連線」貳臺及現金新台幣參萬貳仟貳佰陸拾元，均沒收。
    事  實
一、丙○○曾於民國八十五年間，因常業賭博案件，經本院以八十五年度易字第一六
    二九號判處有期徒刑四月確定，於同年十一月十二日易科罰金執行完畢。猶不知
    悔改，明知其所營事業範圍並無電子遊戲場業，且亦未向主管機關申請核發電子
    遊戲場業之營利事業登記，竟基於經營電子遊戲場業之概括犯意，於九十年七月
    間某日起（公訴人誤為八月），在高雄市鼓山區○○○路四十之四十七號「加拿
    大超商」，擅自擺設電子遊戲機具「東方明珠」二臺、「滿貫大亨」二臺、「三
    元ＢＡＲ」一臺及「樂樂賓果連線」二臺等共計七臺，供不特定客人消費打玩，
    於九十年八月十三日十六時四十分許，在上址為警查獲。惟丙○○續基於前述犯
    意，復於九十一年三月間某日起，在上址擺設上開電子遊戲機具「東方明珠」二
    臺及「三元ＢＡＲ」一臺共計三台，插電營業，嗣於九十一年四月十八日二十時
    二十五分許，在上址為警查獲，並扣得現金新台幣（下同）三萬二千二百六十元
    。
二、案經高雄市政府移送台灣高雄地方法院檢察署檢察官偵查後聲請簡易判決處刑，
    本院高雄簡易庭認為不宜以簡易判決處刑，簽請改適用通常程序審理及公訴人移
    送併案審理。
    理  由
一、訊據被告丙○○矢口否認自九十年七月開始擺設機台營業，辯稱：伊不是負責人
    ，負責人是汪浩，且第一次查獲的機台是別人寄放要賣的，沒有要營業云云，惟
    查：
（一）雖據證人汪浩到庭證稱：「（你是實際負責人？）是。我開這家店已經二、三
      年。被告是去年七月，來幫我的忙。有時有給薪水，有時沒有」等語（見本院
      九十一年一月十六日訊問筆錄）。然被告於警訊時即坦承伊為加拿大超商之實
      際負責人，其供稱：「（當日加拿大超商現場負責人是你本人嗎？有無營利事
      業登記證？）是我本人，有」等語（見九十年八月二十日警訊筆錄），且被告
      於公訴人偵訊中亦未辯稱其非「加拿大超商」之負責人，衡情，倘被告僅是受
      雇於汪浩而非加拿大超商之實際負責人，為何其於警訊及偵訊中皆不說明？甚
      至於警訊時坦承自己為實際負責人？佐以據證人林明山即第一次查獲時之員警
      到庭證稱：「：：：我們進去時，看到店員很驚慌：：：查獲時，有一位店員
      在，要讓他簽名時，他說他不是負責人，要請負責人來，之後被告就來，並說
      他自己是現場負責人：：：」等語（見本院九十一年二月六日訊問筆錄），是
      依證人林明山之上開證詞，被告確曾自承伊為該超商之實際負責人。再者，被
      告亦坦承其自九十一年三月開始有在上開超商內擺設機台營業，倘被告非負責
      人，其豈可自行決定擺設機台營業？是被告事後翻異其詞，改稱伊非負責人云
      云，顯係卸責之詞，不足採信。
（二）被告復辯稱第一次查獲時，在店內擺設之機台是別人寄放，沒有要營業且裡面
      沒有ＩＣ板，機台已經壞掉云云。惟被告第一次為警查獲當時，其所擺設機台
      皆有插電，且機台前面有擺設椅子等情，業經證人林明山及蘇益進即查獲之員
      警到庭證稱：「（查獲當時情形？）我們進入超商時，打開拉門，裡面有擺放
      七台機台，都有插電，但是沒有螢幕：：：本件是民眾檢舉，檢舉過幾次：：
      ：」、「機台應是乾淨。機台前面都有擺設椅子：：：」、「（《提示照片》
      查獲時，椅子是否就已經擺設？）是。這四台是擺設外面騎樓地，裡面擺設三
      台，也是有擺放椅子。」等語（均見本院九十一年二月六日訊問筆錄）明確，
      復有現場照片四幀附卷可稽，觀之上開現場照片，機台前方確有擺放椅子且有
      插電，倘如被告所辯稱機台是別人寄放且已經壞掉，為何機台前面需擺放椅子
      ？又為何要插電？佐以被告事後確有將其中之部分機台再擺設營業，益徵被告
      前開辯稱機台已經壞掉云云，應非事實，是被告所辯，顯無理由。被告應有擺
      設機台營業一事，應以認定。
二、又被告對其於第一次為警查獲後之自九十一年三月間起，有於上開超商內擺電子
    遊戲機具「東方明珠」二臺及「三元ＢＡＲ」一臺，並插電營業供不特定客人消
    費打玩等情坦承不諱，核與證人乙○○與甲○○即第二次查獲時在場之打玩客人
    於警訊及本院證述情節相符，復有高雄市政府警察局鼓山分局營業場所臨檢紀錄
    表及相片六幀附卷可參，足徵被告此部分之自白與事實相符。綜上所述，本件事
    證明確，被告犯行，應堪認定。
三、按電子遊戲場業管理條例第四條第一項前段規定「本條例所稱電子遊戲機，指利
    用電、電子、電腦、機械或其他類似方式操縱，以產生或顯示聲光、影像、圖案
    、動作之遊戲機具」，故上開營業中之機臺，自屬電子遊戲機無訛。次按所謂「
    經營電子遊戲場業」，並不以專營或主要營業為設置電子遊戲機，經不特定人娛
    樂之營利事業為限，業經主管機關經濟部於八十九年九月十九日以經（八九）商
    字第八九二一八一五八號函釋明確，應以被告是否有經營此事業為準，縱被告所
    營事業雖非主要或專營電子遊戲機，仍有同條例之適用。次按電子遊戲場業管理
    條例第十五條規定之立法意旨係為健全電子遊戲場之營業秩序，明定任何人未依
    該條例規定辦理電子遊戲場業之營利事業登記者，不得經營電子遊戲場業，是以
    騎樓、走道、寺廟、補習班等場所，自不得設置電子遊戲機營業，此亦有經濟部
    八十九年三月七日經（八九）商字第八九○○五五二一號函釋可資參照。是核被
    告所為，係違反電子遊戲場業管理條例第十五條之未依電子遊戲場業管理條例規
    定辦理營利事業登記者，不得經營電子遊戲場業之規定，應依同條例第二十二條
    之規定處斷。被告先後二次違法經營電子遊戲場業之犯行，時間緊接，方法相同
    ，均係違反電子遊戲場業管理條例第十五條之未依電子遊戲場業管理條例規定辦
    理營利事業登記者，不得營電子遊戲場業之規定，顯係基於概括犯意為之，應依
    連續犯規定論以一罪，並加重其刑。公訴人雖未就被告於九十一年三月間某日起
    至同年四月十八日之違反電子遊戲場業管理條例之犯行提起公訴，然檢察官就犯
    罪事實一部起訴者，其效力及於全部，是本件公訴人移送併案審理之（九十一年
    度偵字第七五四七號）之犯罪事實，與前揭論罪部分，有連續犯之關係，為裁判
    上一罪，本院自應一併加以審酌。又被告於八十五年間，因常業賭博案件，經本
    院以八十五年度易字第一六二九號判處有期徒刑四月，於八十五年十一月十二日
    易科罰金執行完畢，有卷附之台灣高等法院被告全國前案紀錄表及臺灣高雄地方
    法院檢察署刑案查註紀錄表各一份可按，其受有期徒刑之執行完畢，五年以內再
    犯本件有期徒刑以上之罪，為累犯，依法加重其刑，並遞加之。爰審酌被告於警
    查獲後，復在同一地點再次經營，惟擺設機具數量尚少，犯後坦承部分犯行，態
    度尚佳等一切情狀，量處如主文所示之刑，並諭知易科罰金之折算標準。另被告
    擺設之電子遊戲機具「東方明珠」二臺、「滿貫大亨」二臺、「三元ＢＡＲ」一
    臺及「樂樂賓果連線」二臺等共計七臺及機臺內之現金總計三萬二千二百六十元
    ，為被告供犯罪所用及犯罪所得之物，且均為被告所有，依刑法第三十八條第一
    項第二款、第三款規定，均宣告沒收。
據上論斷，應依刑事訴訟法第四百五十二條、第二百九十九條第一項前段，電子遊戲
場業管理條例第十五條、第二十二條，刑法第十一條前段、第五十六條、第四十一條
第一項、第四十七條、第三十八條第一項第二款、第三款，罰金罰鍰提高標準條例第
二條，判決如主文。
本案經檢察官陳永豐到庭執行職務。
中      華      民      國九十一      年    九      月     十二     日
                                     臺灣高雄地方法院刑事第五庭
                                         審判長法  官    吳永宋
                                               法  官    林家賢
                                               法  官    張茹棻
右正本證明與原本無異。
如不服本判決，應於判決送達後十日內，向本院提出上訴狀。
                                               書記官    李忠霖
中      華      民      國    九十一      年    九      月    十二      日
附錄論罪科刑法條：
電子遊戲場業管理條例第二十二條
違反第十五條規定者，處行為人一年以下有期徒刑、拘役或科或併科新台
幣五十萬元以上二百五十萬元以下罰金。
